臺灣高等法院臺中分院刑事裁定
111年度聲字第600號
聲  請  人  臺灣高等檢察署臺中檢察分署檢察官     
受  刑  人  蕭睿陞
上列聲請人因受刑人數罪併罰有二裁判以上，聲請定其應執行之
刑（聲請案號：111年度執聲字第205號），本院裁定如下：
    主  文
蕭睿陞因犯如附表所示各罪所處之刑，有期徒刑部分應執行有期
徒刑肆年；罰金部分應執行罰金新臺幣拾萬貳仟元，罰金如易服
勞役，以新臺幣壹仟元折算壹日。
    理  由
一、聲請意旨略以：受刑人因違反槍砲彈藥刀械管制條例等數罪
    ，先後經判決確定如附表。㈠附表編號1、2、3、4、6數罪中
    雖有刑法第50條第1項但書所列情形，惟受刑人已請求檢察
    官聲請定應執行刑，應依刑法第50條第2項、第53條、第51
    條第5款規定，定其應執行之刑。㈡附表編號5、6罰金部分應
    依刑法第50條第2項、第53條、第51條第7款規定，定其應執
    行之刑，及依刑法第42條第6項諭知易服勞役之折算標準。
    爰依刑事訴訟法第477條第1項聲請裁定等語。
二、按數罪併罰，有二裁判以上者，依刑法第51條之規定，定其
    應執行之刑；得易服社會勞動之罪與不得易科罰金之罪，受
    刑人請求檢察官聲請定應執行刑者，依刑法第51條規定定之
    ；數罪併罰，分別宣告其罪之刑，若宣告多數有期徒刑者，
    於各刑中之最長期以上，各刑合併之刑期以下，定其刑期，
    但不得逾30年；若宣告多數罰金者，於各刑中之最多額以上
    ，各刑合併之金額以下，定其金額。刑法第53條、第50條第
    2項、第51條第5、7款分別定有明文。
三、經查：
　 ㈠受刑人蕭睿陞因犯附表所示之罪，分別經臺灣臺中地方法院
     及本院判決處如附表所示之刑，均經確定在案，有該案件
     之判決書及臺灣高等法院被告前案紀錄表各1份在卷可稽。
     又受刑人所犯如附表編號6所示之罪係處以不得易科罰金之
     刑，如附表編號1至4所示之罪則係處以得易科罰金之刑，
     受刑人已就上開各罪請求檢察官向本院聲請定應執行刑乙
     情，有臺灣臺中地方檢察署刑法第50條第1項但書案件是否
     請求定應執行刑調查表在卷足稽。又受刑人所犯如附表編
     號1至4所示之罪，曾經定應執行之刑如附表1至4備註列所
     示，是本件更定執行刑時，應有不利益變更禁止原則之適
     用，本院應以受刑人所犯原各罪之宣告刑為基礎而裁量刑
     期，惟仍不得較上開各罪曾定之應執行刑與其他宣告刑之
     總和為重（最高法院104年度台抗字第778號裁定意旨參照
     ）。
　㈡又定應執行刑，不僅攸關國家刑罰權之行使，於受刑人之權
    益亦有重大影響，除顯無必要或有急迫情形外，法院於裁定
    前，允宜予受刑人以言詞、書面或其他適當方式陳述意見之
    機會，程序保障更加周全（最高法院110年度台抗大字第489
    號大法庭裁定意旨參照）。是本院就檢察官聲請事項已以書
    面通知受刑人於文到7日內具狀陳述意見，該函文已於111年
    3月11日送達至受刑人所在之法務部○○○○○○○○○○○，由其親自
    簽名捺印並收受，經受刑人回覆無意見，此有卷附該函（稿
    ）、陳述意見調查表在卷可參(見本院卷第83至88頁)，已保
    障受刑人程序上之權益。　　
　㈢茲聲請人以本院為上開案件犯罪事實最後判決之法院為前揭
    聲請，本院審核各案卷無誤，應予准許，並衡酌受刑人所犯
    如附表所示各罪之犯罪類型，其犯罪態樣、手段、所侵害法
    益及受刑人犯上開各罪之犯罪時間是否相近等情，以判斷受
    刑人所受責任非難重複之程度，再斟酌受刑人犯數罪所反應
    人格特性，暨權衡各罪之法律目的及相關刑事政策，而為整
    體評價後，定其應執行之刑如主文所示。
四、爰依刑事訴訟法第477條第1項，刑法第50條第2項、第53條
    、第51條第5款、第7款、第42條第3項，裁定如主文。
中　　華　　民　　國　 111　　年　　 3　　月　　23　　日
            刑事第七庭   審判長法　官  梁  堯  銘
                               法　官  王  鏗  普
                               法　官  羅  國  鴻
以上正本證明與原本無異。
如不服本裁定，應於收受送達後5日內向本院提出抗告書狀（須
附繕本）。因疫情而遲誤不變期間，得向法院聲請回復原狀。

                               書記官  吳  姁  穗 

中　　華　　民　　國　　111 　年　　3 　　月　　23　　日
【附表】受刑人蕭睿陞定應執行刑案件一覽表     編號  1 2 3 罪名  強制罪 強制罪 不能安全駕駛致交通危險罪 宣告刑  有期徒刑3月 有期徒刑3月 有期徒刑4月 犯罪日期  104年03月30日 104年06月01日 105年08月30日 偵查(自訴)機關年度案號  臺中地檢104年度偵字第20675、21573、27147號 臺中地檢104年度偵字第20675、21573、27147號 臺中地檢105年度偵字第22733號 最後事實審 法院 臺灣臺中地方法院 臺灣臺中地方法院 臺灣臺中地方法院  案號 105年度易字第367號 105年度易字第367號 106年度簡字第142號  判決日期 105年10月07日 105年10月07日 106年06月06日 確定 判決 法院 臺灣臺中地方法院 臺灣臺中地方法院 臺灣臺中地方法院  案號 105年度易字第367號 105年度易字第367號 106年度簡字第142號  確定日期 105年11月14日 105年11月14日 106年07月03日 是否為得易科罰金之案件  得易科罰金 得易服社會勞動 得易科罰金 得易服社會勞動 得易科罰金 得易服社會勞動 備  註  臺中地檢106年度執字第500號 臺中地檢106年度執字第500號 臺中地檢106年度執字第11333號   編號1-4應執行有期徒刑1年（106年執更字第4717號，即110年執更緝字第314號）   
【附表】受刑人蕭睿陞定應執行刑案件一覽表     編號  4 5 6 罪名  未經許可，於夜間、在公共場所持有具有殺傷力之刀械 賭博 未經許可，持有可發射子彈具有殺傷力之改造手槍 宣告刑  有期徒刑6月 罰金新臺幣5000元 有期徒刑3年2月，併科罰金新臺幣10萬元 犯罪日期  104年5、6月間至105年08月30日 104年03月29日至104年03月30日 100年間某日至105年08月30日 偵查(自訴)機關年度案號  臺中地檢105年度偵字第22733號 臺中地檢104年度偵字第20675、21573、27147號 臺中地檢105年度偵字第22733號 最後事實審 法院 臺灣高等法院 臺中分院 臺灣臺中地方法院 臺灣高等法院 臺中分院  案號 106年度上訴字第1218號 105年度易字第367號 106年度上訴字第1218號  判決日期 106年09月05日 105年10月07日 106年09月05日 確定 判決 法院 臺灣高等法院 臺中分院 臺灣臺中地方法院 臺灣高等法院 臺中分院  案號 106年度上訴字第1218號 105年度易字第367號 106年度上訴字第1218號  確定日期 106年09月05日 105年11月14日 106年09月22日 是否為得易科罰金之案件  得易科罰金 得易服社會勞動 得易服社會勞動 不得易科罰金 不得易服社會勞動 （併科罰金部分得易服社會勞動） 備  註  臺中地檢106年度執字第15081號 臺中地檢106年度執字第500號 臺中地檢106年度執字第15080號   編號1-4應執行有期徒刑1年（106年執更字第4717號，即110年執更緝字第314號）